臺灣臺中地方法院刑事判決　　　　　　　　　　　　九十三年度訴字第二九六號
　　公　訴　人　臺灣臺中地方法院檢察署檢察官
　　被　　　告　甲○○
右列被告因違反毒品危害防制條例案件，經檢察官提起公訴（九十三年度毒偵字第四
二九八號），本院合議庭裁定由受命法官獨任進行簡式審判程序，本院判決如左：
    主  文
甲○○連續施用第一級毒品，累犯，處有期徒刑捌月，扣案注射針筒壹支沒收；又連
續施用第二級毒品，累犯，處有期徒刑陸月，扣案安非他命毛重零點參陸公克沒收銷
燬之，吸食器壹支沒收。應執行有期徒刑壹年，安非他命毛重零點參陸公克沒收銷燬
之，扣案注射針筒壹支、吸食器壹支沒收。
    事  實
一、甲○○前於民國八十六年間因犯竊盜、違反麻醉藥品管理條例案件，經本院於八
    十六年九月三十日判處有期徒刑一年六月、六月，應執行有期徒刑一年十月確定
    。復於同年因違反肅清煙毒條例案件，經本院於八十七年一月十九日判處有期徒
    刑三年二月確定，與上開案件定應執行之刑為有期徒刑四年七月，刑期起算日為
    八十六年十二月十二日起，指揮書執畢日為九十一年四月十四日。嗣假釋付保護
    管束，起算日自八十八年七月十三日，復因撤銷假釋，並於九十年五月二十一日
    起執行殘刑有期徒刑二年八月，於九十二年十一月五日縮刑期滿執行完畢。又於
    八十九年及九十年間因違反毒品危害防制條例案件，二度經本院裁定送勒戒處所
    觀察、勒戒後，均因無繼續施用毒品之傾向，而予釋放，並先後由臺灣臺中地方
    法院檢察署於八十九年十一月十七日以八十九年度毒偵字第七一００號及九十年
    九月十三日以九十年度毒偵字第三四四八號不起訴處分確定。仍不知悔改，其基
    於施用第一級毒品海洛因之概括犯意，自九十三年六月某日起，至九十三年十月
    二十一日晚間十時許止，在臺中縣大甲鎮○○里○○路八一之三號住處、臺中縣
    大安鄉○○○路農田前及其車上，以將第一級毒品海洛因置於針筒內注射方式，
    連續施用第一級毒品海洛因，約每四小時施用一次。另基於施用第二級毒品安非
    他命之概括犯意，於九十三年七月某日起至九十三年十月二十一日晚間十時十一
    分許，在上開地點以將第二級毒品安非他命置於吸食器內點火燒烤使之產生煙霧
  後吸取煙氣之方式，連續施用第二級毒品安非他命，約每四小時施用一次。嗣於
    九十三年十月二十三日凌晨三時三十五分許，在臺中縣外埔鄉○○村○○路六六
    七巷口為警查獲，並扣得第二級毒品安非他命毛重０．三六公克，其所有之供施
    用海洛因之注射針筒一支、供施用安非他命之吸食器一支。
二、案經臺中縣警察局大甲分局報告臺灣臺中地方法院檢察署檢察官偵查起訴。
    理  由
一、訊據被告甲○○對於右揭事實均坦承不諱，且被告為警查獲時，經採取其尿液送
    驗，結果均呈嗎啡、甲基安非他命陽性反應，有中山醫學大學藥物濫用檢測中心
    確認結果報告影本一份在卷可參，復有第二級毒品安非他命毛重０．三六公克，
    其所有之施用海洛因之注射針筒一支、施用安非他命之吸食器一支扣案可證，足
    徵被告之自白與事實相符。再被告前於八十九年及九十年間因違反毒品危害防制
    條例案件，二度經本院裁定送勒戒處所觀察、勒戒後，均因無繼續施用毒品之傾
    向，而予釋放，並先後由臺灣臺中地方法院檢察署於八十九年十一月十七日以八
    十九年度毒偵字第七一００號及九十年九月十三日以九十年度毒偵字第三四四八
    號不起訴處分確定等情，有刑案資料查註紀錄表、臺灣高等法院被告全國前案紀
    錄表各一份在卷可參。綜上，本案事證明確，被告施用第一、二級毒品之犯行堪
    予認定，應予依法論科。
二、按海洛因、安非他命分別係毒品危害防制條例第二條第二項第一款、第二款所定
    之第一級毒品、第二級毒品，不得非法施用，是核被告所為，係犯毒品危害防制
    條例第十條第一項之施用第一級毒品、及同條第二項之施用第二級毒品罪。被告
    分別持有第一級毒品海洛因、第二級毒品安非他命進而施用之，其持有之低度行
    為應為施用之高度行為所吸收，均不另論罪。被告連續多次施用第一級毒品及三
    次施用第二級毒品安非他命之犯行，各係時間緊接，觸犯構成要件相同之罪名，
    各係基於概括犯意而反覆為之，均為連續犯，應依刑法第五十六條規定，各論以
    一罪，並均加重其刑。又被告前於八十六年間因犯竊盜、違反麻醉藥品管理條例
    案件，經本院於八十六年九月三十日判處有期徒刑一年六月、六月，應執行有期
    徒刑一年十月確定。復於同年因違反肅清煙毒條例案件，經本院於八十七年一月
    十九日判處有期徒刑三年二月確定，與上開案件定應執行之刑為有期徒刑四年七
    月，刑期起算日為八十六年十二月十二日，指揮書執畢日為九十一年四月十四日
    。嗣假釋付保護管束，起算日自八十八年七月十三日起，復因撤銷假釋，並於九
    十年五月二十一日起執行殘刑有期徒刑二年八月，於九十二年十一月五日縮刑期
    滿執行完畢等情，有刑案資料查註紀錄表及臺灣高等法院被告全國前案紀錄表各
    一件在卷可稽，其受有期徒刑執行完畢後，五年以內再犯本案有期徒刑以上之二
    罪，均為累犯，各應依刑法第四十七條規定遞加重其刑。被告所犯連續施用第一
    級毒品、施用第二級毒品罪二罪之間，犯意各別，行為互殊，應予分論併罰。爰
    審酌被告前已有施用毒品之素行，經觀察勒戒執行完畢，無視於毒品對於自身健
    康之戕害及國家對於杜絕毒品犯罪之禁令，惟其於本院審理中坦承犯行，尚有悔
    意之犯後態度，且施用毒品者均有相當程度之生理成癮性及心理依賴性，其犯罪
    心態與一般刑事犯罪之本質並不相同，容應以病人之角度為考量，並側重適當之
    醫學治療及心理矯治為宜，量刑不宜過重等一切情狀，各量處如主文所示之刑，
    並定其應執行刑。扣案第二級毒品安非他命毛重０．三六公克，屬毒品危害防制
    條例第二條規定之第二級毒品，應依同條例第十八條第一項前段之規定，沒收銷
    燬之。另注射針筒一支、吸食器一支均係被告所有且分別為被告施用海洛因及安
    非他命之供犯罪所用之物，業據被告供明在卷，應依刑法第三十八條第一項第二
    款沒收之。
據上論斷，應依刑事訴訟法第二百七十三條之一第一項、第二百九十九條第一項前段
，毒品危害防制條例第十條第一項、第二項、第十八條第一項前段，刑法第十一條、
、第五十六條、第五十一條第五款、第三十八條第一項第二款，判決如主文。
中      華      民      國      九十三      年  十二    月    二十一    日
                                    臺灣臺中地方法院刑事第十四庭
                                        法  官  陳  葳
右正本證明與原本無異。
如不服本判決，應於收受本判決後十日內向本院提出上訴書狀，其未敘述上訴理由者
，並得於提起上訴後十日內向本院補提理由書狀（均須按他造當事人之人數附繕本）
「切勿逕送上級法院」。
                                        書記官
中      華      民      國      九十三      年  十二    月    二十一    日
附錄法條：
毒品危害防制條例第十條第一項
施用第一級毒品者，處六月以上五年以下有期徒刑。
第二項：
施用第二級毒品者，處三年以下有期徒刑。
